最高法院刑事判決　　　　　　　　　　　　　　　九十三年度台上字第一一八二號
　　上　訴　人　甲○○
　　　　　　　　　　　　（另案在台灣新竹戒治所戒治中）
右上訴人因強盜案件，不服台灣高等法院中華民國九十二年十一月七日第二審判決（
九十二年度上訴字第三二二八號，起訴案號：台灣桃園地方法院檢察署九十二年度偵
字第三二八八號），提起上訴，本院判決如左：
    主  文
上訴駁回。
    理  由
按刑事訴訟法第三百七十七條規定，上訴於第三審法院，非以判決違背法令為理由，
不得為之。是提起第三審上訴，應以原判決違背法令為理由，係屬法定要件。如果上
訴理由狀並未依據卷內訴訟資料，具體指摘原判決不適用何種法則或如何適用不當，
或所指摘原判決違法情事，顯與法律規定得為第三審上訴理由之違法情形，不相適合
時，均應認其上訴為違背法律上之程式，予以駁回。本件上訴人甲○○上訴意旨略稱
：上訴人實無強盜犯行，上訴人坦承有竊取被害人王建岡、劉美玲夫婦失竊廂型車內
車用冰箱，而於被害人發見時已將之歸還並向被害人道歉，但被害人不相信，質疑上
訴人竊取其廂型車並報警，劉美玲強行自上訴人車上拿取電鑽置於被害人所駕駛來之
車上，上訴人因吸毒及竊取車用冰箱心生畏懼而乘隙駕車離去，被害人夫婦指訴強盜
犯行及受傷情狀，均有不符，且有違常情，上訴人遭警逮捕時，毒癮發作，筆錄不實
云云。
惟查原判決依憑上訴人部分不利於己之自白，被害人劉美玲、王建岡之指訴，相片八
張、贓物領據一紙及扣案之電鑽一支、台灣高等法院被告（上訴人）全國前案記錄表
等證據，資以認定上訴人有原判決事實欄所記載之犯罪事實，因而撤銷第一審不當之
判決，改判論處上訴人攜帶兇器，因脫免逮捕而當場施以強暴、脅迫罪刑（累犯，處
有期徒刑肆年），已詳述其所憑之證據及理由。對於上訴人否認有攜帶剪刀及為脫免
逮捕而施以脅迫及強暴之犯行及辯稱：伊只是竊盜脫離物，應論以侵占遺失物，而非
竊盜罪等語，認係卸責之詞，不足採信，在理由內詳予指駁並說明其理由。對於公訴
意旨另以上訴人於竊盜時，以電鑽將系爭休旅車之左車門及後車門車身鑽洞，使鋼板
因此損壞而不堪使用，另犯刑法第三百五十四條之毀損罪部分，經綜合調查證據之結
果，認並無證據足認該部分毀損係上訴人所為，以公訴人認此部分與上開論罪科刑部
分有裁判上一罪關係，不另為無罪之諭知，亦在判決內加以說明。原判決所為論述，
核與卷證資料相符，從形式上觀察，並無違背法令之情形。按認事採證、證據之取捨
及判斷，俱屬事實審法院之職權，苟無違背證據法則，自不能指為違法。查本件原判
決對上訴人有原判決事實欄所記載之犯行，已詳述其依憑之證據及理由，縱除去上訴
人在警訊筆錄中不利於己之供述證據部分，依其他所憑之證據及理由，亦可為本件犯
罪事實之判斷，上訴意旨指稱其於遭警逮捕時，毒癮發作，筆錄不實云云，縱屬實在
，亦非可據為適法之第三審上訴理由。至其餘上訴意旨所指摘者為單純事實之爭執，
屬事實審認事採證職權適法行使之範疇，核無違背證據法則，亦非適法之第三審上訴
理由。應認其上訴為違背法律上之程式，予以駁回。
據上論結，應依刑事訴訟法第三百九十五條前段，判決如主文。
中　　　華　　　民　　　國　　九十三　　年　　　三　　　月　　 十一 　　日
                              最高法院刑事第七庭
                                  審判長法官  莊　登　照
                                        法官  洪　明　輝
                                        法官  黃　一　鑫
                                        法官  魏　新　和
                                        法官  林　秀　夫
      右正本證明與原本無異
                                              書  記  官
中　　　華　　　民　　　國　　九十三　　年　　　三　　　月　　 十八 　　日
                                                                        Ｂ
